臺灣彰化地方法院刑事判決　　　　　　　　　　　　　九十年度易字第一八一八號
　　公　訴　人　臺灣彰化地方法院檢察署檢察官
　　被　　　告　乙○○
　　選任辯護人　吳天富律師
右列被告因違反著作權法案件，經檢察官提起公訴（九十年度偵字第六０七五、七六
八三號），本院判決如左：
    主  文
乙○○以明知為侵害著作權之物，意圖散佈而持有之方法侵害他人著作權，累犯，處
有期徒刑參月，如易科罰金，以參佰元折算壹日。
    事  實
一、乙○○曾因違反著作權法案件，經本院判處有期徒刑三月，如易科罰金以三百元
    折算一日確定，於民國八十七年五月二十五日執行完畢。仍不知悔改，其於彰化
    縣和美鎮○○里○○路十九號經營「現代影碟行」，明知電影「侏儸紀公園三」
    光碟片為協和國際多媒體股份有限公司（下稱協和公司）經美國環球影片公司授
    權享有在台灣地區翻譯、重製、出租、銷售及發行錄影帶或光碟片之著作財產權
    ，竟意圖散布，自民國九十年六月、七月間某日起，在彰化縣和美鎮○○里○○
    路十九號四樓處，將未經協和公司授權而他人非法重製「侏儸紀公園三」光碟四
    片持有之，伺機供不特定顧客租用觀賞，致侵害協和公司之上開著作財產權。迄
    九十年十一月十五日下午一時許，為協和公司告訴代理人甲○○會同警方於上址
    四樓查獲，並扣得盜版「侏儸紀公園三」光碟片四片。
二、案經被害人協和公司訴由彰化縣警察局和美分局報告臺灣彰化地方法院檢察署檢
    察官偵查起訴。
    理  由
一、訊據被告乙○○固承認於其住處四樓，起出盜版「侏儸紀公園三」光碟片四片之
    事實，惟矢口否認涉有違反著作權法之犯行，並辯稱：扣案之盜版「侏儸紀公園
    三」光碟片四片係其之先生友人於署假期間向友人所借來，讓伊兒子觀看用云云
    。然查：右揭犯罪事實，業據告訴人協和公司告訴代理人甲○○指訴歷歷，復有
    前開光碟片上、下集二套共四片扣案可稽，按於九十年六月、七月間，「侏儸紀
    公園三」正於戲院上演，尚未發行光碟片等情，業據告訴人之代理人甲○○指陳
    明確，而被告經營影像光碟片、錄影帶出租業者，對此豈有不知之理，是被告對
    扣案之光碟片係盜版者乙節，應係知情，再者，倘係自用觀賞，又何需重複二套
    ，而被告係經營「現代影碟行」，其持有扣案之光碟片，其意當係伺機而出租而
    謀利，是綜上，被告所辯，與事實有違，不可採信。本件罪證明確，被告之犯行
    ，洵堪認定。
二、核被告乙○○所為係犯著作權法第九十三條第三款之以第八十七條第二款規定之
    意圖散布而持有侵害著作權物之方法侵害他人著作權罪（按公訴人謂被告係意圖
    散布而陳列，惟查獲光碟片係置放於四樓住處客廳，故應非陳列之舉，是稍有誤
    會）。查被告曾因違反著作權法案件，經本院判處有期徒刑三月，如易科罰金以
    三百元折算一日確定，於八十七年五月二十五日執行完畢，有台灣彰化地方法院
    檢察署刑案資料查註紀錄表乙份附卷足按，五年以內再犯本案有期徒刑以上之罪
    ，係屬累犯，依法應加重其刑。爰審酌被告之品行、犯罪動機、方法、手段、所
    生危害及犯後之態度等一切情狀，量處如主文所示之刑，並諭知易科罰金之折算
    標準，以示懲儆。另扣案如事實攔所示之盜版光碟片四片，應非被告所有，故不
    為沒收之諭知，附此說明。
據上論斷，應依刑事訴訟法二百九十九條第一項前段，著作權法第九十三條第三款，
刑法第十一條前段、第四十七條、第四十一條第一項，罰金罰鍰提高標準條例第二條
，判決如主文。
本案經檢察官鮑慧忠到庭執行職務。
中      華      民      國     九十一     年      二      月    十五    日
                                臺灣彰化地方法院刑事第一庭
                                    法      官  洪  志  賢
右正本證明與原本無異。
如不服本判決，應於判決送達後十日內，向本院提出上訴狀（須附繕本）。
告訴人或被害人對於判決如有不服具備理由請求檢察官上訴者，其上訴期間之計算係
以檢察官收受判決正本之日期為準。
                                    法院書記官  洪  年  慶
中      華      民      國     九十一     年      二      月    二十    日
著作權法第九十三條
有左列情形之一者，處二年以下有期徒刑，得併科新台幣十萬元以下罰金：
一、侵害第十五條至第十七條規定之著作人格權者。
二、違反第七十條規定者。
三、以第八十七條各款方法之一侵害他人之著作權者。
